臺灣苗栗地方法院民事小額判決
111年度苗小字第204號
原      告  裕邦信用管理顧問股份有限公司


法定代理人  陳載霆  

訴訟代理人  江雅鳳  

            劉書瑋  

被      告  彭日勝  


上列當事人間請求給付電信費事件，本院於民國111年3月30日言
詞辯論終結，判決如下：
    主  文
被告應給付原告新臺幣8,241元，及自民國110年11月11日起至清
償日止，按年息5%計算之利息。
原告其餘之訴駁回。
訴訟費用新臺幣1,000元由被告負擔新臺幣831元，餘由原告負擔
。
本判決原告勝訴部分得假執行。
　　事實及理由
壹、程序方面：
一、按訴狀送達後，原告不得將原訴變更或追加。但擴張或減縮
    應受判決事項之聲明者，不在此限，民事訴訟法第255條第1
    項第3款定有明文。本件原告聲請支付命令時原聲明：被告
    應給付原告新臺幣（下同）9,913元，及自民國108年2月20
    日起至清償日止，按年息5%計算之利息。嗣於111年3月30日
    當庭更正為：被告應給付原告9,913元，及自支付命令送達
    被告之翌日起至清償日止，按年息5%計算之利息(見本院卷
    第60頁)。屬減縮應受判決事項之聲明，核與前開規定相符
    ，應予准許。
二、被告經合法通知，未於言詞辯論期日到場，核無民事訴訟法
    第386條所列各款情形，爰依原告之聲請，由其一造辯論而
    為判決。　　
貳、實體方面：
一、原告起訴主張略以：
（一）被告於102年6月29日向威寶電信股份有限公司(下稱威寶
      公司)租用0000000000號電信設備，並簽定第三代行動通
      信業務服務申請書、商品提領確認書、專案同意書，合約
      期間為102年6月29日至104年12月28日止，計913天。然被
      告於合約期限未屆期即未依約繳納，計至103年4月10日止
      為286天，共積欠電信費1,672元、專案補償金即違約金8,
      241元【12,000×(913-286)÷913=8,241，小數點以下四捨
      五入，下同】，合計為9,913元(1,672+8,241=9,913)，已
      於103年4月29日逾期給付，迭經催討，迄未清償。嗣威寶
      公司於108年2月19日將本件債權讓與原告，並於同年9月2
      0日函知被告。爰請求被告給付該等電信費用及違約金等
      語。
（二）前開補償金不是民法第127條之商品及產物之代價，不適
      用2年時效，因補償金是提前終止合約或是被銷號之違約
      金，屬預定損害賠償之違約金，至於電信費部分不爭執已
      罹於時效。
（三）並聲明：被告應給付原告9,913元，及自支付命令送達被
      告之翌日起至清償日止，按年息5%計算之利息。
二、被告未於言詞辯論期日到場，惟具狀對支付命令異議略以：
　　原告請求之金額已罹於時效而消滅等語置辯。
三、得心證之理由：
（一）原告主張被告曾向威寶公司申請行動電話門號0000000000
      號電信設備，因欠費未繳，已終止租用，至103年4月10日
      止，共積欠電信費1,672元、補償費即違約金8,241元【12
      ,000×(913-286)÷913=8,241】，合計為9,913元，已於103
      年4月29日逾期給付，業據其提出債權讓與證明書、債權
      讓與通知書、通知書送達回執、威寶公司第三代行動通信
      業務服務申請書、商品提領確認書、專案同意書、電信費
      帳單等件為證（見支付命令卷第13至20頁、本院卷第47至
      55頁）。堪信原告此部分之主張為真實。
（二）被告雖以原告前開請求之金額，其請求權業已罹於時效而
      消滅等語置辯。惟查：
  １、按商人、製造人、手工業人所供給之商品及產物之代價，
      其請求權因2年間不行使而消滅；時效完成後，債務人得
      拒絕給付，民法第127條第8款、第144條第1項分別定有明
      文。查原告請求被告給付之電信費用1,672元，係自103年
      4月29日即應繳納，有電信費帳單在卷可按（見本院卷第5
      5頁），是其請求權時效自103年4月30日起算2年，至105
      年4月30日即因時效已屆至而消滅，原告至110年11月3日
      始向本院聲請核發支付命令，有本院收狀章蓋於原告民事
      支付命令聲請狀可稽（見支付命令卷第5頁），顯已逾上
      開請求權之期間。原告對於此部分請求已罹於時效亦不爭
      執(見本院卷第60頁)。則被告抗辯原告上開電信費用之請
      求權時效業已消滅，其得依民法第144條第1項規定拒絕給
      付，自屬有據。
  ２、再按違約金債權，於因可歸責於債務人事由而債務不履行
      時，即發生而獨立存在，非民法第146條所稱之從權利，
      其請求權與原本請求權各自獨立，應適用民法第125條所
      定15年之消滅時效；債務人為時效抗辯之日起不負遲延責
      任，抗辯前已發生之違約金已經獨立存在，不受買賣價金
      債權時效抗辯之影響（最高法院106年度台上字第2754號
      、107年度台上字第6號判決意旨參照）。是違約金之請求
      權時效為15年，且抗辯前已發生之違約金，不受商人所
      供給之商品代價債權時效抗辯之影響。又本件專案同意書
      第1條約定：立同意書人同意連續使用威寶電信服務至少3
      0個月，若於合約期間30個月內提前終止(一退一租視為提
      前終止)、被銷號或將本專案門號作本專案以外其他用途
      之轉換時，應依遞減原則賠償威寶電信補償金(即依合約
      期間剩餘比例計付補償金)，計算方式為：新台幣12,000
      元×提前終止或被銷號時剩餘之合約日曆天數/合約期間總
      日曆天(採四捨五入至整數位)。是上開約定即為違約金之
      約定給付方式。再依被告違約之時間計算為8,241元【12,
      000×(913-286)÷913=8,241】。而本件違約金係自103年4
      月29日即應繳納，有電信費收據在卷可憑（見本院卷55頁
      ），計至118年4月29日其時效始為消滅。是被告抗辯違約
      金部分亦罹於時效，要無可採。
  ３、綜上所述，電信費部分業已罹於時效，被告即得拒絕給付
      ，惟違約金部分尚未罹於時效，原告自得請求被告給付。
（三）末按給付無確定期限者，債務人於債權人得請求給付時，
      經其催告而未為給付，自受催告時起，負遲延責任；其經
      債權人起訴而送達訴狀，或依督促程序送達支付命令，或
      為其他相類之行為者，與催告有同一之效力；前項催告定
      有期限者，債務人自期限屆滿時起負遲延責任；又遲延之
      債務，以支付金錢為標的者，債權人得請求依法定利率計
      算之遲延利息；應付利息之債務，其利率未經約定，亦無
      法律可據者，週年利率為5%，民法第229條第2項、第3項
      、第233 條第1項前段、第203條定有明文。查原告得請求
      被告給付之前揭違約金，未據原告主張定有給付之期限，
      則原告請求自支付命令送達被告之翌日即110年11月11日
      （見支付命令卷第29頁之送達證書）起至清償日止，按年
      息5%計算之利息，並未逾上開規定之範圍，自無不合。
四、從而，原告依租賃契約及債權讓與之法律關係，訴請被告給
    付8,241元，及自110年11月11日起至清償日止，按年息5%計
    算之利息，為有理由，應予准許。逾此部分之請求即屬無據
    ，應予駁回。又本件係依小額訴訟程序所為被告敗訴之判決
    ，依民事訴訟法第436條之20規定，應依職權宣告假執行。
五、本件事證已臻明確，兩造其餘攻擊防禦方法及所提出之各項
    證據資料，核與判決結果不生影響，爰不逐一論列，併此敘
    明。
據上論結，原告之訴為一部有理由、一部無理由，依民事訴訟法
第79條、第436條之20，判決如主文。
中　　華　　民　　國　　111 　年　　4 　　月　　13　　日
                  苗栗簡易庭  法　官　陳秋錦
以上正本係照原本作成。
如不服本判決，應於判決送達後20日內，以判決違背法令為理由
，向本院提出上訴狀並表明上訴理由，及須按他造當事人之人數
附繕本。如委任律師提起上訴者，應一併繳納上訴審裁判費。
上訴理由應表明：
  一、原判決所違背之法令及其具體內容，
  二、依訴訟資料可認為原判決有違背法令之具體事實。
如未表明上訴理由者，應於上訴後20日內向本院提出上訴理由。
當事人如對本件訴訟內容有所疑義，得聲請閱卷。
                              書記官　張智揚
中　　華　　民　　國　　111 　年　　4 　　月　　13　　日